# 合作项目利润分成的会计处理

提问人：铭艾会 时间：2014-08-04 17:23:00
到期不还本，也没有期限，就是只要这个游戏项目盈利就一直分下去。本金如何摊销呢

回答人：chenyiwei
如果不能合理估计合作年限的，则每年末对投资本金进行减值测试，但不摊销；如果能够合理估计合作年限的，则在合理估计的合作年限内摊销。

提问人：铭艾会 时间：2014-08-04 19:11:36
陈版，那收到的利润分成直接记投资收益吗？如果该游戏项目几年后被淘汰了，那本金该怎么处理？

回答人：chenyiwei
如果对该项目具有共同控制且分类为共同经营的，则按CAS 40中共同经营参与方的会计处理原则处理；其他情况下，对分成款计入投资收益应可接受。理论上项目淘汰时，其初始成本应已被摊销或减值完毕。

提问人：铭艾会 时间：2014-08-04 22:36:29
陈版，如果摊销的话，摊销成本计入什么科目比较合适？

回答人：chenyiwei
这里的摊销并不是直接计入损益，而是采用实际利率法摊销，按照实际利率法确认的利息收益计入投资收益。在这一方法下，每年收到的款项有一部分是收回本金，另一部分是收益。

提问人：铭艾会 时间：2014-08-05 17:02:19
陈版，未来收益不确定，貌似实际利率无法计算出来

回答人：chenyiwei
此处的实际利率仅仅根据有保证的现金流量测算。超额分成部分在实际收到或金额确定时确认，不纳入实际利率的计算。

提问人：乐和风 时间：2017-10-31 16:25:36
陈版，如果该项目不构成合营安排，那控制方（本案例中的网游公司）收到款项和分红的时候如何处理，是否还是您在其他帖子中回复的那样：收到A公司款项时，借：银行存款等，贷：项目合作方权益；项目运作盈亏结果，借：项目合作方损益（利润表上的减项，类似于少数股东损益），贷：项目合作方权益；项目合作方分配收益或收回投资本金时，借：项目合作方权益，贷：银行存款等。请陈版指教，谢谢

回答人：chenyiwei
现在考虑将“项目合作方权益”并入其他流动负债或其他非流动负债；“项目合作方损益”列入费用。

提问人：乐和风 时间：2017-11-01 10:13:41
谢谢陈版回复！在上述前提下追问一下： 1 、网游公司按全额确认项目资产价值，无论资金是否来源于A公司？ 2 、放入其他流动负债或非流动负债的是A公司投入的款项，但是对方已经不具有追索权了，那这部分是否要摊销，类似于放入递延收益科目的政府补助一样，根据合作项目的预期寿命、经济利益的实现方式，每年转收入，支付的项目分红款为成本支出，或者直接按抵消后的净额确认。
又或者项目寿命、经济利益的实现方式不确定，那就在项目终止转让或报废时，一次性转营业外收入。 3 、如果计入负债，支付项目分红算费用的话，这个费用是不是利息的性质，A公司是否需要向网游公司提供发票？ 烦请陈版指教，谢谢

回答人：chenyiwei
1 、是。 2 、不是摊销，而是根据对方在该项目的权益（净资产）中所占份额调整该负债的账面价值，调整金额计入损益。 3 、应需要。

提问人：呼叫帮助 时间：2017-11-04 21:44:21
陈版，对于类似的上例合作项目利润分成，我们的会计处理是否都可以按您的回复比照处理？

回答人：chenyiwei
这只是一般情况下的处理要点，具体个案需首先分析合同条款。